臺灣板橋地方法院刑事判決　　　　　　　 96年度訴字第632號
公　訴　人　臺灣板橋地方法院檢察署檢察官
被　　　告　甲○○
上列被告因違反毒品危害防制條例案件，經檢察官提起公訴（九
十五年度毒偵字第七九六五號），被告於本院準備程序進行中，
就被訴犯罪事實為有罪之陳述，本院告知簡式審判程序之旨，並
聽取其與公訴人之意見後，經合議庭裁定由受命法官獨任進行簡
式審判程序審理後，判決如下：
    主  文
甲○○施用第一級毒品，累犯，處有期徒刑捌月。扣案之第一級
毒品海洛因壹小包（驗餘淨重零點零肆公克，空包裝重零點貳貳
公克）及海洛因殘渣袋壹個，均沒收銷燬之，扣案之吸管勺子壹
支沒收。
    事  實
一、甲○○前因違反肅清煙毒條例等案件，經臺灣桃園地方法院
    以八十六年度訴緝字第五七號刑事判決處有期徒刑三年六月
    及十月，且應執行有期徒刑四年二月確定，及因違反槍砲彈
    藥刀械管制條例等案件，經臺灣高等法院以八十八年度上訴
    字第七八０號刑事判決處有期徒刑一年六月及六月確定，以
    及因妨害自由案件，經本院以八十九年度訴字第六０七號刑
    事判決處有期徒刑六月確定，嗣經法院裁定上開槍砲彈藥刀
    械管制條例等及妨害自由案件罪刑應執行有期徒刑二月三月
    ，並入監接續執行上開徒刑，且於民國九十年九月七日因縮
    短刑期假釋出監，假釋期間並付保護管束，迨經撤銷假釋，
    且於九十三年四月五日入監接續執行前揭殘刑，甫於九十五
    年六月二十六日因縮短刑期執行完畢出監。
二、甲○○曾因施用毒品案件，經本院以九十二年度毒偵字第一
    六三四號刑事裁定送觀察、勒戒，認有繼續施用毒品之傾向
    後，本院以九十二年度毒聲字第三０四六號刑事裁定令入戒
    治處所施以強制戒治，於九十三年四月五日停止戒治，所餘
    戒治期間付保護管束，嗣於九十三年十月三日保護管束期滿
    ，經臺灣板橋地方法院檢察署（下稱板橋地檢署）檢察官以
    九十三年度戒毒偵字第三九八號不起訴處分確定。詎其仍不
    知悔改，猶於強制戒治執行完畢出所後五年內，基於施用第
    一級毒品海洛因之犯意，於九十五年十一月二十一日為警採
    尿往前回溯二十六小時內某時（惟應扣除其為警查獲後至採
    尿時止人身自由受拘束而無法施用毒品之期間），在其位於
    臺北縣三峽鎮○○路○段三七０巷五號住處，以香煙摻海洛
    因之方式，施用海洛因一次；嗣於九十五年十一月二十一日
    下午六時許，在上址，為警持本院核發之九十五年度聲搜字
    第四一六五號搜索票執行搜索時查獲，並扣得海洛因一小包
    （驗餘淨重０點０四公克，空包裝重０點二二公克）及海洛
    因殘渣袋一個，以及其所有供施用海洛因用之吸管勺子一支
    ，且經警採集其尿液送驗，結果呈海洛因代謝物之嗎啡陽性
    反應，始查知上情。
二、案經臺北縣政府警察局三峽分局報告板橋地檢署檢察官偵查
    起訴。
    理  由
壹、程序方面：本件被告甲○○所犯係死刑、無期徒刑、最輕本
    刑三年以上有期徒刑以外之罪，其於準備程序就前揭被訴事
    實為有罪之陳述，經法官告知簡式審判程序之旨，並聽取其
    與公訴人之意見後，本院認無不得或不宜改依簡式審判程序
    進行之處，爰依刑事訴訟法第二百七十三條之一第一項、第
    二百八十四條之一之規定，由本院合議庭裁定本件由受命法
    官獨任進行簡式審判程序，合先敘明。
貳、實體方面：
一、上開事實，業據被告於本院訊問時自白不諱，且被告於前開
    時間採集之尿液經送驗，結果呈海洛因代謝物嗎啡之陽性反
    應乙節，此有台灣檢驗科技股份有限公司出具２００６／１
    ２／１４報告編號ＣＨ／２００６／Ｃ００３０之濫用藥物
    尿液檢驗報告及臺北縣政府警察局三峽分局查獲毒品危害防
    制條例案姓名對照表各乙份（詳見偵查卷第九及四十三頁）
    在卷可稽；且扣案之白粉一小包經送鑑驗結果認：含第一級
    毒品海洛因成分，淨重０點０四公克（空包裝總重０點二二
    公克）乙節，此有法務部調查局九十五年十二月十二日調科
    壹字第０九五二三０四五八五０號鑑定通知書乙份（詳見偵
    查卷第四十一頁）附卷可證，並有扣案之海洛因殘渣袋一個
    及吸管勺子一支可證。故被告之自白核與事實相符，應堪予
    採信。是本件事證已臻明確，被告犯行洵堪認定，應予依法
    論科。
二、論罪科刑部分：
(一)、按施用毒品經觀察、勒戒或強制戒治執行完畢釋放後，五年
    後再施用毒品，應適用毒品危害防制條例第二十條第一、二
    項之規定，同條例第二十條第三項定有明文。經查，被告前
    因施用毒品案件，經本院以九十二年度毒偵字第一六三四號
    刑事裁定送觀察、勒戒後，認有繼續施用毒品之傾向後，本
    院以九十二年度毒聲字第三０四六號刑事裁定令入戒治處所
    施以強制戒治，於九十三年四月五日停止戒治，所餘戒治期
    間付保護管束，嗣於九十三年十月三日保護管束期滿，經板
    橋地檢署檢察官以九十三年度戒毒偵字第三九八號不起訴處
    分確定在案，此有臺灣高等法院被告前案紀錄表及上開不起
    訴處分書各乙份在卷可稽，是被告於強制戒治執行完畢釋放
    後五年以內再施用毒品，則本件檢察官起訴被告施用第一級
    毒品，符合上開規定，合先敘明。
(二)、又按海洛因依毒品危害防制條例第二條第二項第一款之規定
    ，係屬第一級毒品，故核被告所為，係犯毒品危害防制條例
    第十條第一項之施用第一級毒品罪。又被告持有海洛因係供
    己施用，則其持有之低度行為，為施用毒品之高度行為所吸
    收，不另論罪。復查被告有事實欄一所載之前科，此有上開
    紀錄表可證，是其於受有期徒刑執行完畢後五年內故意再犯
    有期徒刑以上之本罪，為累犯，應依刑法第四十七條第一項
    之規定，加重其刑。
(三)、爰審酌被告前有施用毒品之犯行，仍不知悔悟，故態復萌，
    再次施用毒品，無視於毒品對於自身健康之戕害及國家對於
    杜絕毒品犯罪之禁令，惟審酌被告犯後坦承犯行，態度尚佳
    ，及施用毒品者均具有相當程度之生理成癮性及心理依賴性
    ，戒除不易，且犯罪心態與一般刑事犯罪之本質不同，非難
    性較低等一切情狀，量處如主文所示之刑，以資懲儆。
(四)、至扣案之海洛因一小包（驗餘淨重０點０四公克，空包裝重
    ０點二二公克），業經鑑驗屬實，已如前述，及扣案之殘渣
    袋一個係裝海洛因乙節，並據被告供承在卷（詳見本院卷第
    九十二頁），而上開包裝袋因毒品量微難予析離，故均屬違
    禁物，不問是否屬於犯人與否，均應依毒品危害防制條例第
    十八條第一項前段規定，併予宣告沒收銷燬之。另扣案之吸
    管勺子一支，係被告所有並供其施用毒品之用乙節，業據被
    告供述明確（詳見本院卷第九十二頁），爰依刑法第三十八
    條第一項第二款之規定，併予宣告沒收。
據上論斷，應依刑事訴訟法第二百七十三條之一第一項、第二百
九十九條第一項前段，毒品危害防制條例第十條第一項、第十八
條第一項前段，刑法第十一條前段、第四十七條第一項、第三十
八條第一項第二款，判決如主文。
本案經檢察官彭聖斐到庭執行職務。
中　　華　　民　　國　　96　　年　  6 　　月　　22　　日
　　　　　　　　　刑事第六庭法　官  饒金鳳
以上正本證明與原本無異。
如不服本判決，應於判決送達後十日內，向本院提出上訴狀。
                            書記官  王春森
中　　華　　民　　國　　96　　年　　6 　　月　　22　　日
附錄本案論罪科刑之法律條文：
毒品危害防制條例第十條第一項：
施用第一級毒品者，處六月以上五年以下有期徒刑。
